臺灣高雄地方法院刑事判決　　　　　　　94年度訴字第2981號
公　訴　人　臺灣高雄地方法院檢察署檢察官
被　　　告　甲○○
上列被告違反毒品危害防制條例案件，經檢察官提起公訴（94年
度毒偵字第5609號）及移送併案審理（94年度毒偵字第6390號、
第6859號、第7451號），本院合議庭裁定由受命法官獨任進行簡
式審判程序，判決如下：
    主  文
甲○○連續施用第一級毒品，累犯，處有期徒刑壹年。扣案之第
一級毒品海洛因壹小包（淨重零點壹柒公克，空包裝重零點壹柒
公克）沒收銷燬之；注射針筒陸支、塑膠鏟子支，均沒收之。
    事  實
一、甲○○前因施用毒品案件，經本院以91年度毒聲字第8175號
    令入戒治處所施以強制戒治1 年，嗣經本院以92年度毒聲字
    第5761號裁定停止戒治付保護管束，於民國92年10月14日釋
    放出所，嗣於93年1 月9 日因毒品危害防制條例修正而執行
    完畢。另其前因違反毒品危害防制條例案件，經本院以92年
    度訴字第767 號判決處有期徒刑8 月確定，其並入監服刑，
    嗣於93年9 月11日因縮刑期滿執行完畢而出監。
二、詎其仍不知悔改，明知海洛因係毒品危害防制條例第2 條第
    2 項第1 款之第一級毒品，竟於前開強制戒治執行完畢釋放
    後5 年內，基於施用第一級毒品海洛因之概括犯意，自94年
    5 月中旬起至94年10月1 日凌晨5 時許止，在高雄縣岡山鎮
    ○○路160 巷30號住處、高雄縣岡山鎮岡山公園內等處，以
    將海洛因摻水稀釋放入注射針筒後施打之方式，平均每3 日
    施用1 次，連續施用第一級毒品海洛因多次。
三、嗣為警先於94年6 月17日11時30分許，在高雄縣岡山鎮○○
    ○路289 號富成賓館206 室查獲，並扣得其所有供施用毒品
    用之塑膠鏟子1 支及注射針筒5 支；復於同年8 月3 日15時
    30分許，在高雄縣巢鄉○○路永全駕駛訓練班前為警查獲，
    並扣得塑膠鏟子1 支；後於同年月19日14時10分許，在高雄
    縣岡山鎮○○街46號前，為警查獲注射針筒1 支及塑膠鏟子
    1 支；又於同年9 月6 日17時許，在高雄縣岡山鎮○○○路
    77號前，查獲扣得第一級毒品海洛因1 小包（淨重0.17公克
    ，包裝重0.17公克），4 次經警採尿送驗，均呈第一級毒品
    海洛因代謝後嗎啡之陽性反應，方知上情。
四、案經高雄縣政府警察局岡山分局報請臺灣高雄地方法院檢察
    署檢察官偵查起訴及移送併案審理。
    理  由
壹、程序部分：
    本件被告甲○○所犯為死刑、無期徒刑或最輕本刑為3 年以
    上有期徒刑以外之罪，其於準備程序中就被訴事實為有罪之
    陳述，經法官告知簡式審判程序之旨，並聽取公訴人及被告
    之意見後，依刑事訴訟法第273 條之1 第1 項規定，裁定由
    受命法官獨任進行簡式審判程序，合先敘明。
貳、實體部分：
一、上揭事實，已據被告於本院審理中坦承不諱，且其於94年6
    月17日、94年8 月3 日所採驗之尿液，經分別送往台灣檢驗
    科技股份有限公司以GC/MS 方法（氣相層析/ 質譜儀法）檢
    驗，結果均確呈第一級毒品海洛因代謝後嗎啡之陽性反應，
    此有卷附該公司94年7 月4 日、94年8 月19日濫用藥物尿液
    檢驗報告2 紙可證（參94年毒偵字第5609號卷第30頁、本院
    卷第38-1頁）；另扣案之不明粉末1 小包，經送往法務部調
    查局鑑定，結果確含第一級毒品海洛因成分，此有該局調科
    壹字第220021495 號鑑定通知書1 紙在卷可佐（參本院卷第
    第84-1頁）。此外，復有之注射針筒6 支、塑膠鏟子3 支扣
    案可稽，足認被告上開自白確與事實相符，洵堪採為論罪科
    刑之依據。
二、又被告前因施用毒品案件，經本院以91年度毒聲字第8175號
    令入戒治處所施以強制戒治1 年，復經本院以92年度毒聲字
    第5761號裁定停止戒治付保護管束，而於92年10月14日釋放
    出所，嗣於93年1 月9 日因毒品危害防制條例修正而執行完
    畢等情，有臺灣高等法院被告前案紀錄表、被告刑案資料查
    註紀錄表、全國施用毒品案件紀錄表各1 份在卷可稽，被告
    於強制戒治執行完畢釋放後，5 年內再為本件施用毒品犯行
    ，自應依法論罪科刑。是以本件事證明確，被告犯行堪以認
    定。
三、論罪科刑部分：
  (一)按海洛因係毒品危害防制條例第2 條第2 項第1 款所稱之第
    一級毒品，核被告施用海洛因之行為，係犯該條例第10條第
    1 項之施用第一級毒品罪。
  (二)被告持有第一級毒品，嗣進而施用之，持有之低度行為應為
    施用之高度行為所吸收，不另論罪。
  (三)被告多次施用第一級毒品犯行，時間緊接、手法相同，顯係
    觸犯構成要件相同之罪，為連續犯，應依刑法第56條之規定
    ，論以一罪，並加重其刑。
  (四)被告曾因施用毒品案件，經本院以92年度訴字第767 號判決
    處有期徒刑8 月確定，並入監服刑，嗣於93年9 月11日因縮
    刑期滿執行完畢而出監等情，有被告刑案資料查註紀錄表及
    臺灣高等法院被告前案紀錄表各1 份附卷可稽。詎其於前開
    有期徒刑執行完畢後5 年內，復犯本案有期徒刑以上之罪，
    為累犯，應依刑法第47條之規定，加重其刑，並遞加重之。
  (五)另移送併辦意旨（94年度毒偵字第6390號、第6859號、第74
    51號）：被告於94年8 月2 日下午4 時40分許、同年月18日
    中午12時許、同年9 月6 日下午5 時許，在其前開住處，各
    施用第一級毒品海洛因1 次部分，雖未據起訴，因與起訴之
    犯罪事實部分，具有連續犯之裁判上一罪關係，依審判不可
    分之原則，本院自當併予審理，附此敘明。
  (六)爰審酌被告前已因施用毒品案件經強制戒治，並因此經判處
    有期徒刑8 月確定，本應徹底戒除毒癮，不料其竟仍繼續施
    用毒品，已如上述，且於經警查獲本件起訴之犯行後，仍繼
    續施用，顯見其並無戒除毒害之決心，本不宜寬貸，惟考量
    其犯後坦承犯行，態度尚可，且施用毒品乃自戕一己之身體
    健康，並具有病患性人格之特質，行為本身對社會所造成之
    危害並非直接、巨大等一切情狀，量處如主文所示之刑，以
    資懲儆。
四、沒收部分：
    末按查獲之第一、二級毒品及專供製造或施用第一、二級毒
    品之器具，不問屬於犯人與否，均沒收銷燬之，毒品危害防
    制條例第18條第1 項前段定有明文。查扣案之不明粉末1 小
    包，經鑑定結果確含第一級毒品海洛因之成分，業如上述，
    且盛裝上開扣案白粉1 包之空包裝袋（重0.17公克），雖經
    法務部調查局就之與其所盛裝之第一級毒品海洛因分別鑑析
    其重量，有法務部調查局前開鑑定通知書1 紙在卷可憑，惟
    因法務部調查局一般係以傾倒之方式，將包裝袋內之第一級
    毒品海洛因倒出而與包裝袋分離而稱重，必要時，輔以刮杓
    刮取袋內粉末，然無論依何種方式分離，包裝袋內均有極微
    量之第一級毒品海洛因殘留，業經法務部調查局93年3 月19
    日調科壹字第09300113060 號函釋在案，此為本院職務上已
    知之事實，足認前開空包裝袋（重0.17公克），內含極微量
    第一級毒品海洛因殘留而無法析離，均應整體視為查獲之第
    一級毒品海洛因，依毒品危害防制條例第18條第1 項前段之
    規定，不問屬於犯人與否，均宣告沒收銷燬之。而鑑驗所耗
    損之毒品，既已費失，自無庸宣告沒收銷燬。另扣案之注射
    針筒6 支、塑膠鏟子3 支，雖無證據足證係專供施用毒品之
    用，然上開物品均為被告所有，且供其施用第一級毒品海洛
    因之用，業據其自承在卷（見本院卷第55頁），爰依刑法第
    38條第1 項第2 款規定，宣告沒收之。
據上論斷，應依刑事訴訟法第273 條之1 第1 項、第284 條之1
、第299 條第1 項前段，毒品危害防制條例第10條第1 項、第18
條第1 項前段，刑法第11條、第56條、第47條、第38條第1 項第
2 款，判決如主文。
本案經檢察官乙○○到庭執行職務
中　　華　　民　　國　　94　　年　　10　　月　　28　　日
                  刑事第八庭      法　官  李育信
以上正本證明與原本無異。
如不服本判決，應於收受送達後10日內向本院提出上訴書狀。
中　　華　　民　　國　　94　　年　　10　　月　　31　　日
　　　　　　　　　　　　　        書記官  洪生輝
附錄本案論罪科刑法條：
毒品危害防制條例第10條第1項
施用第一級毒品者，處6月以上5年以下有期徒刑。
